【裁判字號】    94,訴,3868
【裁判日期】    950112
【裁判案由】    毒品危害防制條例
【裁判全文】
台灣台中地方法院刑事判決              94年度訴字第3868號
公  訴  人  台灣台中地方法院檢察署檢察官
被      告  甲○○原名謝國欽.
                    國民
上列被告因毒品危害防制條例案件，經檢察官提起公訴（94年度
毒偵字第5053號、94年度毒偵字第6087號），經本院合議庭裁定
，由受命法官依法獨任進行簡式審判程序判決如下：
    主  文
甲○○（原名謝國欽）連續施用第一級毒品，累犯，處有期徒刑
拾月；又施用第二級毒品，累犯，處有期徒刑肆月；應執行有期
徒刑壹年壹月。
    事  實
一、甲○○（原名謝國欽）素行極為不佳，前曾犯竊盜、妨害風
    化、違反麻醉藥品管理條例、搶奪、違反懲治盜匪條例、違
    反毒品危害防制條例等罪，其中於民國（下同）九十三年間
    所觸犯竊盜案件，經本院以九十三年度中簡字第七二三號判
    處有期徒刑二月確定，並於九十四年一月二日因縮短刑期執
    行完畢；甲○○另因施用毒品案件，經本院裁定送觀察、勒
    戒後，認無繼續施用毒品之傾向，由台灣台中地方法院檢察
    署檢察官於九十一年四月三日，以九十年度毒偵字第五一○
    四號不起訴處分確定。復因施用毒品案件，經本院裁定令入
    戒治處所施以強制戒治，並於九十三年一月二十八日強制戒
    治期滿。其施用毒品犯行，則另由台灣台中地方法院檢察署
    檢察官於九十一年七月十七日以九十一年度毒偵字第二○二
    ○號提起公訴，並由本院判處有期徒刑八月確定，於九十三
    年十一月十日執行完畢。詎仍不知悔改，於五年內又基於概
    括犯意，連續自九十四年四月三十日下午十六時許起至同年
    十月二日下午十五時許止在其台中縣太平市○○路三十號住
    處，以注射針筒注射血管之方式施用第一級毒品海洛因多次
    ，平均半天施用一次。甲○○另於九十四年十月二日下午十
    五時許在其前開住處以將第二級毒品安非他命放置在玻璃管
    內其下以火燒烤，吸食其產生煙霧之方式施用第二級毒品安
    非他命一次。嗣於九十四年五月十一日凌晨二時四十分許，
    在臺中市○○路因案為警查獲；復於同年十月二日下午十七
    時十分許，為警在臺中市○區○○○街與五權西二街口二度
    查獲。
二、案經臺中市警察局第一分局報請臺灣台中地方法院檢察署檢
    察官偵查起訴。
    理  由
一、按除被告所犯為死刑、無期徒刑、最輕本刑為三年以上有期
    徒刑之罪或高等法院管轄第一審案件者外，於前條第一項程
    序進行中，被告先就被訴事實為有罪之陳述時，審判長得告
    知被告簡式審判程序之旨，並聽取當事人、代理人、辯護人
    及輔佐人之意見後，裁定進行簡式審判程序，刑事訴訟法第
    二百七十三條之一第一項定有明文。本件被告所犯係死刑、
    無期徒刑、最輕本刑為三年以上有期徒刑以外之罪，其於準
    備程序中就被訴事實為有罪之陳述，且經審判長告知被告簡
    式審判程序之旨，並聽取公訴人及被告之意見後，本院合議
    庭認為適宜而裁定由受命法官獨任進行簡式審判程序，合先
    敘明。
二、上揭事實，業據被告甲○○於本院審理時，坦承不諱，而被
    告為警二度查獲，第一次經警採其尿液送請私立中山醫學大
    學附設醫院藥物濫用檢測中心檢驗結果，檢出嗎啡呈陽性反
    應；第二次經警採其尿液送請私立中山醫學大學附設醫院藥
    物濫用檢測中心檢驗結果，檢出甲基安非他命及嗎啡均呈陽
    性反應，此有該檢測中心九十四年五月二十三日第五五五四
    一○號、同年十月十三日第五六三六五八號尿液篩檢檢驗報
    告各一份在卷可憑，此外，復有前揭臺灣台中地方法院檢察
    署不起訴處分書、起訴書及被告之刑案資料查註紀錄表、臺
    灣高等法院被告全國前案紀錄表、本院判決書各一紙附卷可
    稽，足認被告自白，核與事實相符，堪予採信，事證至臻明
    確，被告甲○○違反毒品危害防制條例犯行均洵堪認定。
三、按海洛因、安非他命分別係毒品危害防制條例第二條第二項
    第一款、第二款所定之第一級毒品、第二級毒品，不得非法
    施用，是核被告甲○○所為，係犯毒品危害防制條例第十條
    第一項、第二項之施用第一級毒品罪及施用第二級毒品罪。
    被告施用第一、二級毒品前後持有第一、二級毒品之低度行
    為，應分別為其施用第一、二級毒品之高度行為所吸收，均
    不另論罪。被告先後多次施用第一級毒品海洛因之行為，時
    間緊接，犯罪構成要件相同，顯係出於概括之犯意為之，為
    連續犯，應依刑法第五十六條之規定以一罪論，並加重其刑
    。被告所犯施用第一級毒品、施用第二級毒品罪二罪之間，
    犯意各別，行為互殊，應予分論併罰。查被告甲○○前曾於
    九十三年間觸犯竊盜案件，經本院以九十三年度中簡字第七
    二三號判處有期徒刑二月確定，並於九十四年一月二日因縮
    短刑期執行完畢，此有臺灣台中地方法院檢察署刑案資料查
    註紀錄表一份在卷可按，其於五年之內再犯有期徒刑以上之
    本罪，係屬累犯，應依刑法第四十七條之規定，加重其刑，
    連續施用第一級毒品部分則遞予加重其刑。爰審酌被告甲○
    ○犯罪之動機、目的、手段、品行極為不佳，詳如前述，此
    有台灣台中地方法院檢察署刑案資料查註紀錄表一份在卷可
    按，被告曾有施用毒品不良素行，經執行完畢後，仍不知警
    惕，再次施用毒品，經檢察官依初次勒戒、觀察後無繼續施
    用傾向為不起訴處分確定後，仍不知悔改警惕，猶繼續施用
    毒品不輟，情節非輕，有失政府制定毒品危害防制條例之立
    法美意，本不宜寬貸，惟此乃自戕且容易成癮之行為，從另
    一角度觀察，應視同病人看待，及犯後已坦承犯行，態度良
    好等一切情狀，分別量處如主文所示之刑，並定其應執行刑
    ，以資懲儆。
據上論斷，應依刑事訴訟法第二百九十九條第一項前段、第二百
七十三條之一第一項，毒品危害防制條例第十條第一項、第二項
，刑法第十一條前段、第五十六條、第五十一條第五款、第四十
七條，判決如主文。
中    華    民    國    95    年    1     月    12    日
                  刑事第八庭    法  官  洪俊誠
以上正本證明與原本無異。
如不服本判決，應於判決送達後十日內向本院提出上訴狀，上訴
於臺灣高等法院臺中分院(須附繕本)。
                                書記官  蕭榮峰
中    華    民    國    95    年    1     月    12    日
附錄論罪科刑實體法條文：
毒品危害防制條例第十條：
施用第一級毒品者，處六月以上五年以下有期徒刑。
施用第二級毒品者，處三年以下有期徒刑。


司法院資訊處製作；財團法人民間司法改革基金會備份。
